# 陈版：附回购条款增资事项的会计处理

提问人：TH78TH 时间：2021-09-16 08:05:07
A系上市公司，下属全资子公司B拟IPO。 2021 年 1 月 1 日，外部投资者C公司以增资的方式持有B公司２０％的股权（C增资前，B公司的实收资本８０万，未分配利润等均为０，C以１００万增资，计入实收资本 20 万、计入资本公积８０万，增资后A持有B的 80%股权）。增资协议约定：若B未能在 5 年内成功上市，则C公司可于 2026 年 1 月 1 日后要求A公司回购C公司所持有的B公司２０％的股权，回购价格为C公司投资本金１００万元加利息（年利率１０％）。问题： （１）２０２１年１月１日，B公司是否能够将增资款１００万元列入权益？（２）A公司合并报表中，将１００万列入负债，其２０２１－２０２５年对于未来可能支付的利息费用如何进行会计处理？

回答人：chenyiwei
1 、B公司自身无回购义务，因此B自身报表中可以确认权益。
2 、A的个别报表中应确认一项授予C卖出期权（衍生工具）导致的交易性金融负债。
3 、A的合并报表层面应根据《企业会计准则第 37 号——金融工具列报》第十一条规定，就所需承担的回购义务（本金+约定的10%利息）全额确认金融负债。该利息应在回购义务解除前的各年度逐年计提，确认为“财务费用——利息支出”并调整上述负债的账面价值。后续如果因B完成上市，A的回购义务解除的，则应按照回购义务解除之日该项负债的账面价值（含累计利息）转入权益。不能将前期计提的利息支出予以冲回。

提问人：zoujiecpa 时间：2021-09-22 11:00:00
请教陈老师：A的个别报表中应确认一项授予C卖出期权（衍生工具）导致的交易性金融负债，借方应确认为什么？感谢指教

回答人：chenyiwei
对B的长期股权投资成本。